Oscar Benito García

16/02/1989
Madrid (España)
C/ Valle de Enmedio, Numero 15° Portal 3, 4°c
+34 618328337; +44 7871503468
OBENITOGAR@GMAIL.COM; O.BENITOGARCIA@CRANFIELD.AC.UK



Soy una persona responsable y ambiciosa a un paso de terminar Ingeniería Superior Industrial (ETSII de Madrid) y Máster en Gestión y Sistemas de la Información (Cranfield University, UK) gracias a un acuerdo de doble titulación entre universidades. La combinación de mis estudios en ingenieria y máster en IT y gestión ,emparejados con la experiencia en el extranjero rodeado de un entorno multicultural como es Cranfield, me diferencian y me aportan diferentes conocimientos y aptitudes para la vida profesional.

EXPERIENCIA

Mayo 2014-Septiembre 2014

Proyecto fin de Carrera Cranfield University (UK)

Febrero 2014-Abril 2014

Colaborador de Proyecto europeo EU-FP7 FRESH-NRG Cranfield University (UK)

Octubre 2012-Abril 2013

Responsable de Departamento de Gestión Logística y de Recursos Induforum 2013

SIMULACIÓN Y MODELACIÓN

- Simulación de los diferentes procesos dentro de la empresa para identificar y reducir fallos en los productos que no han sido identificados previamente.
- Colaboradores: BAE Systems, RollsRoyce, Ministery of Defense(UK)

SIMULACIÓN Y ANÁLISIS DE UN NUEVO PROCESO DE PRODUCCIÓN DE TUBOS COLECTORES PARA ENERGÍA SOLAR DE CONCENTRACIÓN (CSP)

- Grupo colaborador con el Departamento de Ingeniería de Alta Precisión en Cranfield(UK) en el proyecto europeo FRESH-NRG para la investigación para el desarrollo de colectores solares.
- Objetivos: recogida de datos, simulación, análisis de resultados y propuesta de mejoras.
- Habilidades : Entorno de trabajo multicultural, trabajo bajo presión.

INDUFORUM 2013 : FERIA DE EMPLEO DE LA ESCUELA SUPERIOR DE INGENIEROS INDUSTRIALES DE MADRID (ETSII)

- Responsable del Departamento de Logística y Recursos
- Objetivos: Anticipar, analizar y gestionar todas las posibles necesidades previas y durante los días del evento
- Habilidades: Gestión de recursos y tiempo, contacto con clientes.
- induforum.etsii.upm.es.

FORMACIÓN ACADÉMICA

Octubre 2013-Actualidad

Master: Management & Information System

Cranfield University (UK)

Septiembre 2008-Actualidad

Ingeniería Industrial Superior Escuela Técnica Superior de Ingeniería Industrial, Universidad Politécnica de Madrid

MASTER EN GESTIÓN Y SISTEMAS DE INFORMACIÓN

- Módulos cursados: Sistemas de Información, Modelación Empresarial, Gestión de Operaciones, Gestión General, Gestión de Negocios, Cambios en la Gestión de la Empresa, Análisis de Procesos.
- Participación en el proyecto piloto Business One de SAP con el objetivo de evaluar su propio curso de formación.

ESPECIALIZACIÓN EN ORGANIZACION INDUSTRIAL

 Conocimientos de la especialidad: economía, procesos industriales, lean manufacturing, métodos de decisiones.

CURSADO PRIMER CURSO DE ARQUITECTURA

Septiembre 2007-2008

Arquitectura Superior Escuela Técnica Superior de Arquitectura de Madrid, Universidad Politécnica de Madrid

IDIOMAS

Lengua materna Castellano

Inglés Lectura: Alto Escritura: Alto

Verbal: Alto

INFORMÁTICA

Rgui/RStudio (Enfocado al análisis de datos y

estadística)

SAP (Business One)

Witness (Simulación de procesos productivos)

Anylogic (Simulación de procesos productivos y

agentes relacionados)

AIMMS (Programación lineal)

Matlab y Simulink

TurboPascal y Visual Basic : Medio

AUTOCAD

Microsoft Office Word, Excel, Outlook, Access

Microsoft Office PowerPoint y Prezi (Presentaciones)

Microsoft Office Project Microsoft Office Visio

Photoshop

FORMACIÓN ADICIONAL

Cursos presenciales

- Marzo 2014 Renewable Energy Policy, Modeling and Analysis of Potential en Cranfield University, Inglaterra.
- Marzo 2014 Concentrating Solar Power (CSP) en Cranfield University, Inglaterra.
- Julio 2012 Vehículos eléctricos: Avances Tecnológicos y Retos, Universidad Politécnica de Madrid

Cursos online a través de la plataforma Coursera.org

- Computer Investing
- Data Analysis
- Financial Engineering and Risk Management
- Introduction to Computational Finance and Financial Econometrics
- Specialization: Data Science (Actualidad)

OTRA INFORMACIÓN

Carnet de Conducir Vehiculo propio